臺灣高雄地方法院刑事裁定　　　　　 100年度交聲字第1574號
原處分機關　高雄市政府交通局
異　議　人
即受處分人　吳登瑞
上列異議人即受處分人因違反道路交通管理處罰條例案件，對於
高雄市政府交通局民國100年6月16日所為之處分（原處分案號：
高市交裁字第裁32-BO0000000號）聲明異議，本院裁定如下：
    主  文
異議駁回。
    理  由
一、異議意旨略以：異議人即受處分人吳登瑞（下稱異議人）為
    車牌號碼917-JWK 號重型機車之所有人，於民國100 年5 月
    17日凌晨1 時22分駕駛上開機車行經高雄市○○區○○路、
    林森路口時，為警採證舉發有二輛以上汽車共同在道路上競
    駛之違規情事，旋經高雄市政府交通局（下稱原處分機關）
    於100 年6 月16日，以高市交裁字第裁32-B00000000號裁決
    依道路交通管理處罰條例第43條第3 項規定，對異議人處以
    罰鍰新臺幣（下同）30,000元，吊銷駕駛執照，並應參加道
    路交通安全講習之處分，惟異議人當日行經現場係因出門覓
    食充飢，適因機油燈亮，路邊停車操作消除亮燈，此為南華
    路轉林森路迴轉慢了幾分鐘之原因，後巧遇危險駕駛車群，
    異議人行駛之機車與危險駕駛之車群有幾分鐘之差距，絕無
    任何危險駕駛競駛之行為，爰依法聲明異議等語。
二、按二輛以上之汽車在道路上競駛、競技者，處汽車駕駛人新
    臺幣30,000元以上90,000元以下罰鍰，並當場禁止其駕駛及
    吊銷其駕駛執照；汽車駕駛人違反上開規定者，應接受道路
    交通安全講習，道路交通管理處罰條例第43條第3 項、第5
    項分別定有明文。
三、本件異議人為車牌號碼917-JWK 號重型機車之所有人，於10
    0 年5 月17日凌晨1 時22分駕駛上開機車行經高雄市○○區
    ○○路、林森路口時，為警採證舉發有二輛以上汽車共同在
    道路上競駛之違規情事，旋經高雄市政府交通局（下稱原處
    分機關）於100 年6 月16日，以高市交裁字第裁32-B000000
    00號裁決依道路交通管理處罰條例第43條第3 項規定，對異
    議人處以罰鍰30,000元，吊銷駕駛執照，並應參加道路交通
    安全講習之處分等情，除據異議意旨陳明如上，並有高雄市
    政府交通局100 年6 月16日違反道路交通管理事件裁決書、
    高雄市政府警察局鳳山分局100 年6 月9 日高市警鳳分交字
    第1000013456號函、高雄市政府警察局鳳山分局100 年7 月
    15日函暨附件（新甲派出所警員李銀榮交通違規答辯書、舉
    證光碟、行駛路線圖、擷取照片）在卷可稽。異議意旨雖執
    前開情詞辯稱異議人並無上開違規情事云云，然依卷附舉證
    光碟及擷取畫面照片、行駛路線圖之內容所示，異議人所有
    上開機車於前揭時地確由穿著深色長袖上衣之駕駛人（未戴
    安全帽）駕駛，並搭載穿著淡色套頭上衣、配戴安全帽之女
    子，在現場一路密集併行之機車車陣中活躍穿梭，不僅與一
    般偶遇違規車隊行經而刻意迴避讓行以避免糾葛生事之情節
    有異，猶堪認其與周邊各車駕駛人間，就前開違規併行等情
    事，確有密切之互動關係及默契，是異議意旨空言推稱無危
    險併行情事，顯與事實不待，不足採信，原裁決處分以異議
    人於前揭時地有二輛以上汽車共同在道路上競駛之違規情事
    ，堪信為真。
四、綜上所述，本件異議人既有二輛以上汽車共同在道路上競駛
    之違規事實，原處分機關依違反道路交通管理處罰條例第43
    條第3 項規定，對異議人處以罰鍰30,000元，吊銷駕駛執照
    ，並應參加道路交通安全講習之處分，即無違誤，異議意旨
    以原處分不當，請求撤銷原處分，為無理由，應予駁回。
五、據上論斷，應依道路交通事件處理辦法第18條，裁定如主文
    。
中    華    民    國   100    年    9     月    23    日
                      交通法庭  法  官  陳松檀
以上正本證明與原本無異。
如不服本裁定，應於送達後5 日內，向本院提出抗告狀。
中    華    民    國   100    年    9     月    23    日
                                書記官  洪季杏